【裁判字號】    95,訴,1531
【裁判日期】    950921
【裁判案由】    遺產稅
【裁判全文】
臺北高等行政法院裁定
                                     95年度訴字第01531號
原      告  甲○○
上列當事人間因遺產稅事件，原告不服財政部中華民國95年3 月
8 日台財訴字第09400601080 號訴願決定，提起行政訴訟。本院
裁定如下︰
    主  文
原告之訴駁回。
訴訟費用由原告負擔。
    理  由
一、按行政訴訟法第4 條第1 項規定：「人民因中央或地方機關
    之違法行政處分，認為損害其權利或法律上之利益，經依訴
    願法提起訴願而不服其決定，或提起訴願逾3 個月不為決定
    ，或延長訴願決定期間逾2 個月不為決定者，得向高等行政
    法院提起撤銷訴訟。」是提起撤銷訴訟應經合法訴願程序。
    又起訴不合程式或不備其他要件者，行政法院應以裁定駁回
    之，行政訴訟法第107 條第1 項第10款定有明文。次按訴願
    之提起，應自行政處分達到或公告期滿之次日起於30日內為
    之。訴願事件，提起訴願逾法定期間，應為不受理之決定。
    訴願法第14條第1 項、第77條第2 款亦定有明文。
二、本件被繼承人謝金龍於民國（下同）88年4 月24日死亡，由
    其繼承人 (含原告)等8人共同繼承，並由繼承人之一謝承宗
    於88年10月11日代表全體繼承人向被告申報遺產稅，經被告
    依法逕行調查核定遺產總額為新台幣（下同）32,139,863元
    ，淨額為11,328,448元，應納稅額1,688,396 元。原告對於
    被告核定遺產稅及罰鍰之處分不服，向被告申請復查，經被
    告以93年11月22日財北國稅法字第0930241633號復查決定書
    駁回其復查之申請，而原告於94年10月7 日收受上開復查決
    定書，有掛號郵件回執影本附原處分卷可稽，因原告設址臺
    北市，無庸加計在途期間，計其30日之提起訴願期間，應自
    94年10月8 日起算，至94年11月6 日已屆滿，因該日為星期
    日，故於翌日即94年11月7 日始屆至。惟原告遲至94年11月
    14日始提起訴願，亦有訴願書上之收文日戳可憑，其提起訴
    願已逾首揭法定不變期間，自為法所不許。訴願決定以其訴
    願逾期，從程序上予以駁回，核無不合，原告復對之提起行
    政訴訟，顯非合法，應予駁回。另原告之訴既不合法，其實
    體上之主張本院即無從審酌，併此敘明。
三、依行政訴訟法第107條第1項第10款、第104條、民事訴訟法
    第95條、第78條，裁定如主文。
中    華    民    國    95     年     9     月   21   日
                        第三庭審判長法  官 姜素娥
                                    法  官 陳國成
                                    法  官 吳東都
上為正本係照原本作成。
如不服本裁定，應於送達後10日內向本院提出抗告狀（須按他造
人數附繕本）。
中    華    民    國    95     年     9     月   21   日
                                    書記官 張能旭


司法院資訊處製作；財團法人民間司法改革基金會備份。
